【裁判字號】    97,訴,4084
【裁判日期】    971128
【裁判案由】    毒品危害防制條例
【裁判全文】
臺灣臺中地方法院刑事判決              97年度訴字第4084號
公  訴  人  臺灣臺中地方法院檢察署檢察官
被      告  甲○○
                      號
                    （現於臺灣臺中監獄執行中）
上列被告因毒品危害防制條例案件，經檢察官提起公訴（97年度
撤緩毒偵字第17、18號），本院因被告所犯非死刑、無期徒刑、
最輕本刑為三年以上有期徒刑之罪或高等法院管轄第一審案件，
經被告就被訴事實為有罪之陳述，裁定進行簡式審判程序，判決
如下：
    主    文
甲○○施用第一級毒品，累犯，處有期徒刑拾壹月。又施用第二
級毒品，累犯，處有期徒刑伍月。又施用第一級毒品，累犯，處
有期徒刑拾壹月，扣案之第一級毒品海洛因壹包（驗餘淨重零點
零零肆伍公克）沒收銷燬之。又施用第二級毒品，累犯，處有期
徒刑伍月。應執行有期徒刑壹年拾月，扣案之第一級毒品海洛因
壹包（驗餘淨重零點零零肆伍公克）沒收銷燬之。
    犯罪事實及理由
一、犯罪事實﹕
    甲○○前因施用毒品案件，經施以強制戒治後，於民國91年
    1月4日執行完畢釋放。又於93年間因施用毒品及竊盜等案件
    ，經法院分別以93年訴字第1149號、93年易字第1489號判處
    有期徒刑1年2月及10月確定，又經假釋、撤銷假釋並與所犯
    竊盜案件所處有期徒刑4月合併執行，再經減刑並定應執行
    有期徒刑11月（另竊盜2月），而於96年9月17日縮刑期滿執
    行完畢。詎其仍不知悛悔，為下列施用毒品之犯行﹕
  (一)基於施用第一級毒品之犯意，於96年11月25時19時許，在其
    位於臺中縣大里市○○里○○路○段84巷15號住處，以將海
    洛因摻入香菸內點燃吸食之方式，施用第一級毒品海洛因1
    次；另基於施用第二級毒品之犯意，亦於上開時、地，以將
    甲基安非他命放入於玻璃管吸食器內，下以火燒烤使生煙氣
    後吸用之方式，施用第二級毒品甲基安非他命1次。嗣為警
    於96年11月28日19時許，至上址搜索時，經其同意至警局採
    尿送驗，結果呈現嗎啡及甲基安非他命陽性反應後，始悉上
    情。
  (二)再基於施用第一級毒品之犯意，於97年2月13日上午8時許，
    在其位於臺中縣大里市○○里○○路○段84巷15號住處，以
    針筒注射之方式，施用第一級毒品海洛因1次；另基於施用
    第二級毒品之犯意，亦於上開時、地，以將甲基安非他命放
    入於玻璃管吸食器內，下以火燒烤使生煙氣後吸用之方式，
    施用第二級毒品甲基安非他命1次。嗣為警於97年2月16日14
    時50分許，至上址搜索時查獲，並扣得第一級毒品海洛因1
    包（驗餘淨重0.0045公克）。
二、證據名稱﹕
  (一)被告之自白。
  (二)中山醫學大學附設醫院檢驗科藥物檢測中心尿液檢驗報告2
    紙。
  (三)扣案之第一級毒品海洛因1包（驗餘淨重0.0045公克）。
  (四)行政院衛生署草屯療養院鑑定書1紙。
  (五)臺灣高等法院被告前案紀錄表（證明被告經強制戒治執行完
    畢釋放後5年內犯施用毒品罪）。
三、論罪科刑﹕
    核被告所為，係犯毒品危害防制條例第10條第1項、第2項之
    施用第一、二級毒品罪。被告持有第一、二級毒品之行為為
    施用第一、二級毒品之行為所吸收，不另論罪。又被告所犯
    上開2次施用第一級毒品罪及2次施用第二級毒品罪之間，犯
    意各別，行為互異，應分論併罰。又被告有如犯罪事實欄所
    載之犯罪前科，有臺灣高等法院被告前案紀錄表在卷可稽，
    其於受徒刑之執行完畢後，5年內故意再犯本件有期徒刑以
    上之罪，為累犯，應加重其刑。爰審酌被告前經強制戒治仍
    無法戒絕毒癮，再犯本件施用第一、二級毒品罪，無視於毒
    品對於自身健康之戕害及國家對於杜絕毒品犯罪之禁令，惟
    審酌施用毒品係自戕行為，並未因此而危害他人，且被告犯
    罪手段尚屬平和及坦承犯行，具有悔意，並參酌被告於本件
    犯罪時間之後曾再犯3次施用第一級毒品罪，及再犯3次施用
    第二級毒品罪，分別經本院97年度訴字第2822號就施用第一
    級毒品罪部分各判處有期徒刑11月，及就施用第二級毒品部
    分各判處有期徒刑5月，有該判決附卷可稽等一切情狀，分
    別量處如主文所示之刑，及定其應執行刑。公訴人雖就被告
    2次施用第一級毒品部分各具體求刑有期徒刑1年1月，及就
    被告2次施用第二級毒品部分具體求刑有期徒刑6月，惟基於
    上述考量，認公訴人之求刑尚嫌過重，附此敘明。扣案之第
    一級毒品海洛因1包（驗餘淨重0.0045公克），應依毒品危
    害防制條例第18條第1項前段規定，沒收銷燬之。
四、適用之法律﹕
  (一)刑事訴訟法第273條之1第1項、第299條第1項前段、第310條
    之2、第454條。
  (二)毒品危害防制條例第10條第1項、第2項、第18條第1項前段
    。
  (三)刑法第11條、第47條第1項、第51條第5款。
本案經檢察官乙○○到庭執行職務。
如不服本判決，應於收受送達後10日內向本院提出上訴書狀（應
敘述具體理由並附繕本）。
中    華    民    國    97    年    11    月    28    日
                  刑事第八庭  法  官  戴嘉慧
上正本證明與原本無異。
                              書記官  劉晴芬
中    華    民    國    97    年    11    月    28    日
【附錄本案論罪科刑法條】
毒品危害防制條例第10條
施用第一級毒品者，處6月以上5年以下有期徒刑。
施用第二級毒品者，處3年以下有期徒刑。


司法院資訊處製作；財團法人民間司法改革基金會備份。
